【裁判字號】    90,易,2444
【裁判日期】    901218
【裁判案由】    毒品危害防制條例
【裁判全文】
臺灣臺南地方法院刑事判決                          九十年度易字第二四四四號
    公  訴  人  台灣台南地方法院檢察署檢察官
    被      告  甲○○
右列被告因違反毒品危害防制條例案件，經檢察官聲請簡易判決處刑（九十年度偵字
第一六三三號），經本院新營簡易庭（九十年度營簡字第三四六號）移由本院刑事庭
依通常程序審理，本院判決如左：
    主  文
甲○○施用第二級毒品，累犯，處有期徒刑伍月，如易科罰金，以參佰元折算壹日。
    事  實
一、甲○○前於民國八十六年間因違反麻醉藥品管理條例案件，經本院判處有期徒刑
    六月，如易科罰金，以三百元折算一日，甫於八十六年四月十八日執行完畢；另
    於八十九年間因施用毒品案件，經本院以八十九年度毒聲字第七三六號裁定送觀
    察、勒戒後，認有繼續施用毒品傾向，又經本院以八十九年度毒聲字第一六０九
    號裁定令入戒治處所施以強制戒治，並經強制戒治期滿後，由台灣台南地方法院
    檢察署檢察官於九十年六月四日以該署九十年度戒毒偵字第二六七號為不起訴處
    分確定。甲○○猶不知警惕，復於九十年六月二十四日下午六時二十分許往前回
    溯九十六小時內之某日時，在不詳處所施用第二級毒品安非他命，嗣因其有首揭
    毒品前科、屬警局列管毒品人口，而於九十年六月二十四日下午六時二十分許，
    經台南縣警察局佳里分局通知至該分局採尿送驗，始查知上情，經警當場採集其
    尿液送驗結果，尿液中呈有安非他命陽性反應，並依本院九十年毒聲字第二三０
    九號裁定令入戒治處所施以強制戒治。
二、案經台南縣警察局佳里分局報告台灣台南地方法院檢察署檢察官聲請簡易判決處
    刑，本院新營簡易庭移由本院刑事庭依通常程序審理。
    理  由
一、訊據被告甲○○矢口否認有何施用第二級毒品安非他命之犯行，辯稱：伊並未施
    用安非他命，不知檢驗結果尿液中為何有安非他命陽性反應云云。惟查：(1)被告
    於右揭時間經警局採尿送驗之結果，尿液呈安非他命陽性反應，此經台灣檢驗科
    技股份有限公司以「酵素免疫分析法」篩驗、「氣相層析質譜儀分析法」確認，
    有該公司九十年七月十日尿液檢驗報告一紙在卷可憑。而以「氣相層析質譜儀分
    析法」作藥物及其代謝產物之定性及定量分析檢驗者，幾乎不會有偽陽性反應產
    生，此有行政院國軍退除役官兵輔導委員會榮民總醫院八十三年四月七日（八三
    ）北總內字第０三０五九號函可資參照，此為本案審理同類案件中已知之事實。
    (2)甲基安非他命經口服投與後約百分之七十於二十四小時內自尿中排出，約百分
    之九十於九十六小時自尿中排出，由於目前國內尿液中甲基安非他命之檢驗僅為
    鑑定其是否呈陽性反應尚未定其含量，且甲基安非他命成分之檢出與其投與方式
    、投與量、個人體質、採尿時間與檢測儀器之精密度等諸多因素有關，因此僅憑
    尿液中呈安非他命陽性反應，並無法確實推算吸食時間距採集時間之長短，惟依
    上述資料推斷，最長可能不會超過四日。此有行政院衛生署藥物食品檢驗局八十
    一年二月八日（八一）藥檢壹字第００一一五六號函影本在卷可佐，此亦為本院
    審理同類案件中已知之事實。是台灣檢驗科技股份有限公司既以氣相層析質譜儀
    分析法確認被告之尿液確呈安非他命陽性反應，足徵被告確有在九十年六月二十
    四日下午六時二十分許經警採尿送驗前之九十六小時內某時施用安非他命之事實
    ，被告辯稱未施用第二級毒品安非他命乙節，顯係卸責之詞，不足採信。(3)被告
    於八十九年間因施用毒品案件，經本院以八十九年度毒聲字第七三六號裁定送觀
    察、勒戒後，認有繼續施用毒品傾向，又經本院以八十九年度毒聲字第一六０九
    號裁定令入戒治處所施以強制戒治，並經強制戒治期滿後，由台灣台南地方法院
    檢察署檢察官於九十年六月四日以該署九十年度戒毒偵字第二六七號為不起訴處
    分確定在案，被告於該不起訴處分後五年內再犯本件施用毒品犯行，有臺灣高等
    法院被告全國前案紀錄表、臺灣台南地方法院檢察署檢察官九十年度戒毒偵字第
    四一號不起訴處分書等各一份在卷可憑。本件事證已臻明確，被告犯行洵堪認定
    ，應依法論科。
二、核被告甲○○所為，係犯毒品危害防制條例第十條第二項施用第二級毒品罪。被
    告有如事實欄所載之科刑執行情形，此有臺灣高等法院被告全國前案紀錄表一份
    在卷可稽，其於前案執行完畢後，五年以內再犯本件有期徒刑以上之罪，為累犯
    ，應依刑法第四十七條之規定加重其刑。爰審酌被告前經觀察、勒戒、強制戒治
    後，竟又再度施用毒品，顯見其意志不堅，缺乏戒毒動機、犯罪動機、目的、手
    段及其犯罪對身體健康所生之危害及犯後多所辯解等一切情狀，量處如主文所示
    之刑，並諭知易科罰金之折算標準，以資懲儆。
據上論斷，應依刑事訴訟法第四百五十二條、第二百九十九條第一項前段、毒品危害
防制條例第十條第二項、刑法第十一條前段、第四十七條、第四十一條第一項前段、
罰金罰鍰提高標準條例第二條，判決如主文。
本案經檢察官吳宇青到庭執行職務。
中      華      民      國    九十      年     十二     月     十八     日
                                      臺灣臺南地方法院刑事第二庭
                                          法  官  鄭  燕  璘
右正本證明與原本無異。
如不服本判決，應於判決送達後十日內，向本院提出上訴狀。
                                          書記官  田  富  蓉
中      華      民      國    九十      年     十二     月     十八     日
附錄本案論罪科刑法條全文：
毒品危害防制條例第十條第二項：
施用第二級毒品者，處三年以下有期徒刑。


司法院資訊處製作；財團法人民間司法改革基金會備份。
